# 请教陈版：关于外商投资企业注册资本变更币种的问题

提问人：tyt818 时间：2012-05-05 21:49:13
一外商投资企业，希望将外币注册资本转为人民币，在申请转的时候应怎么转呢？注册资本总额是按申请转的当日的汇率转（这样转，如果与账面本位币记账的实收资本有差额，怎么处理呢），还是按账面本位币的实收资本转；因为要维持中外各方的出资比例不变，最后中方以人民币出资的实际数额可能登记的不一致，有没有问题。谢谢。

回答人：chenyiwei
此问题没有统一的规定，建议咨询主管商务、外汇管理机关。 理论上，由于并没有额外投入资金，只是注册资本币种转换，而出资在若干时间之前已经完成，所以应当按出资时的历史汇率折合较为合适。但具体还是要以有关主管部门意见为准。